---
title: "Painel do Ensino Médio - 2009-2019"
runtime: shiny
output: 
  flexdashboard::flex_dashboard:
    vertical_layout: scroll
    social: [ "twitter", "facebook", "menu" ]
    includes:
       in_header: GA_Script.html
    
  
  
---

```{r setup, include=FALSE}
require(flexdashboard)
require(leaflet)
require(shiny)
require(dplyr)
require(tidyr)
require(geojsonio)
require(sf)
require(plotly)
require(ggiraph)
require(rlang)
require(lazyeval)
require(viridis)
require(hrbrthemes)
require(dummies)
require(DT)
require(fst)
print(getwd())

### Read the data

load("ufnotas.Rdata")
load("mesonotas.Rdata")
munnotas<- read.fst("munnotas.fst")

uf_years <- read.fst ("uf_years.fst")
mun_years <- read.fst("mun_years.fst")
meso_years <- read.fst ("meso_years.fst")

geo_notas <- read.fst("geo_notas.fst")
Sgeo_notas <- read.fst ("Sgeo_notas.fst")


load("multi_year_outputs.Rdata")
load("fixed_effects_outputs.Rdata")

#ia_group_analysis<-read_csv ("~/projects/panel/data/ia_group_analysis.csv")

N1<-uf_years %>% group_by(CO_ANO, IN_TP_ESCOLA)%>%
  summarise(NOTA_GERAL_MEAN = mean(NOTA_GERAL_MEAN),
            TITULACAO = mean(TITULACAO),
            FEQ_INFRA_NENHUMA = mean(FEQ_INFRA_NENHUMA),
            FEQ_INFRA_ELEMENTAR = mean(FEQ_INFRA_ELEMENTAR),
            FEQ_INFRA_BASICA = mean(FEQ_INFRA_BASICA),
            FEQ_INFRA_ADEQUADA = mean(FEQ_INFRA_ADEQUADA),
            FEQ_INFRA_AVANCADA = mean(FEQ_INFRA_AVANCADA)
            ) %>%ungroup()


```

Overview {data-icon="fa-globe"}
======================================================================
Inputs {.sidebar data-width=200}
----------------------------------------------------------------------

O Painel do Ensino Médio (EM) Brasileiro utliza os dados do ENEM e do Censo Escolar dos anos de 2009 a 2019. 

Mais de **10 milhões** de estudantes do último ano do EM de quase **300 mil** escolas escolas foram analisados.

**Nesta aba** clicando no mapa é possível visualizar as séries temporais de indicadores de desempenho, infraesturura e titulação docente por diferentes regiões agrupadas por tipo de escola.

**Os gráficos são interativos. Passe o mouse para mais informações e clique para adicionar/remover variáveis ** 


Column {data-width=500}{.tabset .tabset-fade} 
----------------------------------------------------------------------

### Estado

```{r, ESTADO, fig.height=10}


### Render Map
output$map1<- renderLeaflet({
  withProgress(message = 'Carregando Mapa',
                 detail = 'Aguarde...', value = 0, {
      for (i in 1:15) {
        incProgress(1/15)
      }
    

  qpal <- colorQuantile(
    palette = "viridis", domain = ufnotas$NOTA_GERAL_MEAN, n=4
  )

  #qpal1 <- colorQuantile("YlOrRd", munnotas$NOTA_GERAL_MEAN, n = 2)

  labels <- sprintf(
    "<strong>%s</strong><br/>Média Enem no Período = %g<br/>Desv. Padrão = %g", 
    ufnotas$UF_05, ufnotas$NOTA_GERAL_MEAN, ufnotas$DP
  ) %>% lapply(htmltools::HTML)

leaflet(ufnotas) %>%
    addTiles("//{s}.tiles.mapbox.com/v3/jcheng.map-5ebohr46/{z}/{x}/{y}.png",
           attribution = 'Maps by <a href="http://www.mapbox.com/">Mapbox</a>'
           ) %>%
    addPolygons(
      layerId = ufnotas$UF_05,
      fillColor = ~qpal(ufnotas$NOTA_GERAL_MEAN),
      weight = 2,
      opacity = 1,
      color = "white",
      group = "UF",
      dashArray = "3",
      fillOpacity = 0.7,
      highlight = highlightOptions(
        weight = 5,
        color = "#666",
        dashArray = "",
        fillOpacity = 0.7,
        bringToFront = TRUE),
      label = labels,
      labelOptions = labelOptions(
        style = list("font-weight" = "normal", padding = "3px 8px"),
        textsize = "15px",
        direction = "auto")
      ) %>% 
  addLegend(
      pal = qpal, values = ufnotas$NOTA_GERAL_MEAN,
      opacity = 0.7, title = "Média", group = "UF"
    )
})
})
 
leafletOutput('map1')   


#absolutePanel(top=220, right =450, fixed=TRUE, 
#  selectInput("dim",
#            label = "Escolha a Dimensao:",
#            choices = c("NU_NOTA_CH_MEAN", "NU_NOTA_MT_MEAN" ,"NU_NOTA_CN_MEAN","NU_NOTA_LC_MEAN", "NOTA_GERAL_MEAN"),
#            selected = 'NOTA_GERAL_MEAN')

#)




```

### Cidade


```{r, CIDADE, fig.height=10}
qpal2 <- colorQuantile(
    palette = "viridis", domain = munnotas$NOTA_GERAL_MEAN, n=4
  )


output$map2<- renderLeaflet({
 withProgress(message = 'Carregando Mapa',
                 detail = 'Aguarde...', value = 0, {
      for (i in 1:15) {
        incProgress(1/15)
      }

  leaflet() %>%
    addTiles("//{s}.tiles.mapbox.com/v3/jcheng.map-5ebohr46/{z}/{x}/{y}.png",
           attribution = 'Maps by <a href="http://www.mapbox.com/">Mapbox</a>'
           )%>%
    addCircleMarkers(
      data = munnotas, munnotas$longitude, munnotas$latitude,
      radius = 6,
      stroke = FALSE, fillOpacity = 0.5,
      color = ~qpal2(munnotas$NOTA_GERAL_MEAN),
      layerId = munnotas$CO_MUNICIPIO,
      popup = munnotas$nome
      
      
    )%>%
    addLegend(
      pal = qpal2, values = munnotas$NOTA_GERAL_MEAN,
      opacity = 0.7, title = "Média", group = "MUN"
    )

  })   
  
})




#observeEvent(input$map2_marker_mouseout$id, {
    #leafletProxy("map2") %>% clearPopups()
#})

  # When circle is hovered over...show a popup
  # observeEvent(input$map2_marker_mouseover$id, {
  #   pointId <- input$map2_marker_mouseover$id
  #   print(pointId)
  #   lat = munnotas[munnotas$CO_MUNICIPIO == pointId, 'latitude']%>%pull(latitude)
  #   lng = munnotas[munnotas$CO_MUNICIPIO == pointId, 'longitude']%>%pull(longitude)
  # 
  # 
  #   leafletProxy("map2") %>% addPopups(lat = lat, lng = lng, as.character(pointId), layerId = "hoverPopup")
  # })


leafletOutput('map2')   

```

### Mesorregião

```{r, MESO, fig.height=10}

output$map3<- renderLeaflet({
   withProgress(message = 'Carregando Mapa',
                 detail = 'Aguarde...', value = 0, {
      for (i in 1:15) {
        incProgress(1/15)
      }

  qpal3 <- colorQuantile(
    palette = "viridis", domain = mesonotas$NOTA_GERAL_MEAN, n=4
  )

  labels <- sprintf(
    "<strong>%s</strong><br/>Média = %g<br/>N = %g <br/>DP = %g", 
    mesonotas$MESO , mesonotas$NOTA_GERAL_MEAN, mesonotas$QUANTIDADE, mesonotas$DP_NOTA_GERAL
  ) %>% lapply(htmltools::HTML)

  leaflet(mesonotas) %>%
    addTiles("//{s}.tiles.mapbox.com/v3/jcheng.map-5ebohr46/{z}/{x}/{y}.png",
           attribution = 'Maps by <a href="http://www.mapbox.com/">Mapbox</a>'
           ) %>%
    addPolygons(
      layerId = mesonotas$GEOCODIGO,
      fillColor = ~qpal3(mesonotas$NOTA_GERAL_MEAN),
      weight = 2,
      opacity = 1,
      color = "white",
      group = "UF",
      dashArray = "3",
      fillOpacity = 0.7,
      highlight = highlightOptions(
        weight = 5,
        color = "#666",
        dashArray = "",
        fillOpacity = 0.7,
        bringToFront = TRUE),
      label = labels,
      labelOptions = labelOptions(
        style = list("font-weight" = "normal", padding = "3px 8px"),
        textsize = "15px",
        direction = "auto")
      ) %>% 
  addLegend(
      pal = qpal3, values = mesonotas$NOTA_GERAL_MEAN,
      opacity = 0.7, title = "Média", group = "MESORREGIAO"
    )
                 })  
})
 
leafletOutput('map3')      

```


Column {data-width=550} {data-height=200}
--------------------------------------------------------
### Clique no mapa para comparar o local escolhido com os dados nacionais
```{r, DESEMPENHOMAPA, fig.height=2.5, fig.width=3}

#### Reacative Val and Observer Map Click
rv = reactiveVal()    
#Get City Marker
observeEvent(input$map2_marker_click, ignoreNULL = TRUE, {
  print(input$map2_marker_click$id)
  df = rv()
  CITY <- input$map2_marker_click$id  
  df <- mun_years %>% filter( CO_MUNICIPIO== CITY)
  rv(df)
  })
#Get UF Shape
observeEvent(input$map1_shape_click, ignoreNULL = TRUE, {
  print(input$map1_shape_click$id)
  df = rv()
  UF <- input$map1_shape_click$id  
  df <-  uf_years %>% filter(UF_05 == UF)#%>% st_set_geometry( NULL)
  rv(df)
  })
#Get MESO Shape
observeEvent(input$map3_shape_click, ignoreNULL = TRUE,  {
  print(input$map3_shape_click$id)
  df = rv()
  M <- input$map3_shape_click$id  
  df <-  meso_years %>% filter(GEOCODIGO == M)#%>% #st_set_geometry( NULL)
  rv(df)
  })



## Performance Graph 1
renderPlotly({
  withProgress(message = 'Carregando desempenho nacionais',
                 detail = 'Aguarde...', value = 0, {
      for (i in 1:15) {
        incProgress(1/15)
      }
   
pal <- c("red", "blue", "green") 
p11 <- plot_ly(colors =pal)
for (i in sort(unique(N1$IN_TP_ESCOLA))) {
  p11 <- add_trace(p11, 
                 data = N1[N1$IN_TP_ESCOLA==i,], 
                 y = ~NOTA_GERAL_MEAN, 
                 x = ~CO_ANO, 
                 type = 'scatter', 
                 mode = 'lines',
                 name = paste0(i, "", '(Nacional)'),
                 opacity = 0.8,
                 line = list( width = 1, dash = 'dash')
                 #legendgroup = 'group1'
                 )
}


df11 = rv()
if (length(df11)>0){
  for (i in sort(unique(df11$IN_TP_ESCOLA))) {
  p11 <- add_trace(p11,
                 data = df11[df11$IN_TP_ESCOLA==i,], 
                 y = ~NOTA_GERAL_MEAN, 
                 x = ~CO_ANO, 
                 type = 'scatter', 
                 mode = 'lines+markers',
                 name = paste0(i, "", '(Local escolhido)'),
                 opacity = 0.8,
                 line = list( width = 3)
                 #showlegend = F
                 )
}
}

#print(glimpse(df11))
p11 %>% layout(colorway = c('#60B247', '#586DD4', '#D45865', '#60B247', '#586DD4', '#D45865'),
             legend = list(font = list(size=12), orientation = 'h'), 
             xaxis = list(title = "", tickfont=list(size=9)), 
             yaxis= list(title="Média Geral", tickfont=list(size=9), titlefont=list(size=10)),title =list(text = 'Desempenho 2009-2019', size = 8) 
            )
  })
})
  

#plotlyOutput('fig11')

```


### 
```{r, INFRAMAPA, fig.height=2.5, fig.width=3}
#################### Infrastructure Graph 2
renderPlotly({
  withProgress(message = 'Carregando infra nacionais',
                 detail = 'Aguarde...', value = 0, {
      for (i in 1:15) {
        incProgress(1/15)
      }
pal <- c("red", "blue", "green") 
p12 <- plot_ly(colors =pal)
for (i in sort(unique(N1$IN_TP_ESCOLA))) {
  p12 <- add_trace(p12, 
                 data = N1[N1$IN_TP_ESCOLA==i,], 
                 y = ~FEQ_INFRA_ADEQUADA, 
                 x = ~CO_ANO, 
                 type = 'scatter', 
                 mode = 'lines',
                 name = paste0(i, "", '(Nacional)'),
                 opacity = 0.8,
                 line = list( width = 1, dash = 'dash')
                 #legendgroup = 'group1'
                 )
}


df12 = rv()
if (length(df12)>0){
  for (i in sort(unique(df12$IN_TP_ESCOLA))) {
  p12 <- add_trace(p12,
                 data = df12[df12$IN_TP_ESCOLA==i,], 
                 y = ~FEQ_INFRA_ADEQUADA, 
                 x = ~CO_ANO, 
                 type = 'scatter', 
                 mode = 'lines+markers',
                 name = paste0(i, "", '(Local escolhido)'),
                 opacity = 0.8,
                 line = list( width = 3)
                 #showlegend = F
                 )
}
}

p12 %>% layout(colorway = c('#60B247', '#586DD4', '#D45865', '#60B247', '#586DD4', '#D45865'),
             legend = list(font = list(size=12), orientation = 'h'), 
             xaxis = list(title = "", tickfont=list(size=9)), 
             yaxis= list(title="Frequência ", tickfont=list(size=9), titlefont=list(size=10)),title =list(text = 'Infraestrutura Adequada 2009-2019', size = 8) 
            )
  })
})

#plotlyOutput('fig12')

#12

```

### 

```{r, TITULACAOMAPA, fig.height=2.5, fig.width=3}
################# Level of Study - Graph 3 

renderPlotly({ 
  withProgress(message = 'Carregando Titulação Nacional',
                 detail = 'Aguarde...', value = 0, {
      for (i in 1:15) {
        incProgress(1/15)
      }
  pal <- c("red", "blue", "green") 
  p13 <- plot_ly(colors =pal)
for (i in sort(unique(N1$IN_TP_ESCOLA))) {
  p13 <- add_trace(p13, 
                 data = N1[N1$IN_TP_ESCOLA==i,], 
                 y = ~TITULACAO, 
                 x = ~CO_ANO, 
                 type = 'scatter', 
                 mode = 'lines',
                 name = paste0(i, "", '(Nacional)'),
                 opacity = 0.8,
                 line = list( width = 1, dash = 'dash')
                 #legendgroup = 'group1'
                 )
}
df13 = rv()
if (length(df13)>0){
 for (i in sort(unique(df13$IN_TP_ESCOLA))) {
  p13 <- add_trace(p13,
                 data = df13[df13$IN_TP_ESCOLA==i,], 
                 y = ~TITULACAO, 
                 x = ~CO_ANO, 
                 type = 'scatter', 
                 mode = 'lines+markers',
                 name = paste0(i, "", '(Local escolhido)'),
                 opacity = 0.8,
                 line = list( width = 3)
                 #showlegend = F
                 )
  }
}

p13 %>% layout(colorway = c('#60B247', '#586DD4', '#D45865', '#60B247', '#586DD4', '#D45865'),
             legend = list(font = list(size=12), orientation = 'h'), 
             xaxis = list(title = "", tickfont=list(size=9)), 
             yaxis= list(title="Média Geral", tickfont=list(size=9), titlefont=list(size=10)),title =list(text = 'Titulação Docente 2009-2019', size = 8) 
            )
})
})

#plotlyOutput("fig13")

```

Escola {data-orientation=rows} 
==================================================================
Inputs {.sidebar data-width=200}
----------------------------------------------------------------------
**Analise as escolas por diferentes dimensões e localidades.** 

Os gráficos demoram cerca de **10s** para carregarem

```{r}
## Infra
#read_feather ("~/projects/panel/data/geo_notas.feather")

selectInput("dim2", "Dimensão:",
                c("Docentes" = 'TITULACAO',
                  "Infraestrutura" = 'INFRA'
                  ))


#selectInput("ano2", "Ano:",
#            c('2009', '2010', '2011', '2012', '2013','2014', '2015', '2016', '2017', '2018','2019'))


selectInput('div2', 'Tipo Região Adm:', 
            c('Estadual'="nome_uf", "Municipal" = 'nome', 'Mesorregião'='nome_meso'))

observeEvent(input$div2,{
  print(input$div2)
  tb_loc <- input$div2
  if(tb_loc == 'nome_uf'){
    locs<- unique(geo_notas$nome_uf)}
  else if(tb_loc == 'nome'){
    locs<- unique(geo_notas$nome)}
  else{
    locs<- unique(geo_notas$nome_meso)
  }
  
  
  updateSelectizeInput(session, 'local2',
                       choices = locs)
})  
  
selectizeInput(
        'local2', 'Local', choices = NULL,
        options = list(
          placeholder = 'Escolha a localidade',
          onInitialize = I('function() { this.setValue(""); }')
        )
      )

selectInput("dep_adm2", "Analise o desempenho temporal apenas das escolas:", 
            c('Privadas' = "Privada", 
              'Municipais + Estaduais' = "Municipal+Estadual",
              'Federais' = "Federal"
              ))           

actionButton("go2", 'Plotar')  
```


Ref:
[Classificação da Infraesturura - (NETO. et. al., 2013)](http://www.fcc.org.br/pesquisa/publicacoes/eae/arquivos/1786/1786.pdf)


Rows {data-height=300}
----------------------------------------------------------------------
### **Local** 
```{r}

plotarLocal1 <- eventReactive(input$go2,{
 
df31<-geo_notas%>%filter(get(input$div2) == input$local2)
  
  if(req(input$dim2) == "INFRA"){
    
    df31<-df31%>% group_by(CO_ANO, IN_TP_ESCOLA)%>%
      summarise(
        N = n(),
        NU_NOTA_GERAL = mean(NU_NOTA_GERAL),
        INFRA_NENHUMA = mean(IN_INFRA_NENHUMA),
        INFRA_ELEMENTAR = mean(IN_INFRA_ELEMENTAR),
        INFRA_BASICA = mean(IN_INFRA_BASICA),
        INFRA_ADEQUADA = mean(IN_INFRA_ADEQUADA),
        INFRA_AVANCADA = mean(IN_INFRA_AVANCADA))%>%
          ungroup()%>%
          gather("DIME", "FREQ", INFRA_BASICA, INFRA_ELEMENTAR,
             INFRA_ADEQUADA,INFRA_AVANCADA, INFRA_NENHUMA)
        
        #return(df31)
    print('df31, infra plotarlocal1')
    glimpse(df31)


 } else if (req(input$dim2) == "TITULACAO"){
    
   df31<-df31%>% group_by(CO_ANO, IN_TP_ESCOLA)%>%
      summarise(
        S_GRADUACAO = sum(NU_GRADUACAO),
        S_ESPECIALIZACAO = sum(NU_ESPECIALIZACAO),
        S_MESTRADO = sum(NU_MESTRADO),
        S_DOUTORADO = sum(NU_DOUTORADO),
        N = S_GRADUACAO+S_ESPECIALIZACAO+S_MESTRADO+S_DOUTORADO,
        GRADUACAO = S_GRADUACAO/N,
        ESPECIALIZACAO = S_ESPECIALIZACAO/N,
        MESTRADO = S_MESTRADO/N,
        DOUTORADO = S_DOUTORADO/N)%>%
          ungroup()%>%
          gather("DIME", "FREQ", GRADUACAO, ESPECIALIZACAO,
             MESTRADO,DOUTORADO)
    
  print('df31, titulacao plotarlocal1')
  glimpse(df31)
 }
return(df31)
})


renderPlotly({

 
p31<- plotarLocal1()
print('p31')
glimpse(p31)
p31 <- ggplot(p31, aes(x = IN_TP_ESCOLA, y = FREQ, fill = DIME, text = paste( N, 'Escolas',
                                                                                     '<br>', round(FREQ, 2)*100, '%', '=', DIME))) + scale_fill_viridis(discrete = T, option = 'viridis')+
  xlab("") + ylab("Fração") + theme(legend.title =element_blank(),legend.key.size =unit(1.2, "lines"))+ 
    geom_bar(stat = 'identity', position = 'stack') + theme(axis.text.x = element_text(size=7, angle=28),
                                                            axis.text.y = element_text(size=7)) + 
    facet_grid(~ CO_ANO) + 
       theme(strip.text.x = element_text(size = 8))
  
p31<-ggplotly(p31, tooltip = "text")%>%
  layout(hovermode = "x", legend = list(font = list(size=7)), title = list( text = paste(input$local2), size = 7))

})   

#plotlyOutput("fig31")
  
```

Rows {data-height=300}
------------------------------------------
### **Nacional** {.nacional} 

```{r}

plotarNacional1 <- eventReactive(input$go2,{
  if(req(input$dim2) == "INFRA"){
    df32<-geo_notas%>% group_by(CO_ANO, IN_TP_ESCOLA)%>%
  summarise(
    N = n(),
    NU_NOTA_GERAL = mean(NU_NOTA_GERAL),
    INFRA_NENHUMA = mean(IN_INFRA_NENHUMA),
    INFRA_ELEMENTAR = mean(IN_INFRA_ELEMENTAR),
    INFRA_BASICA = mean(IN_INFRA_BASICA),
    INFRA_ADEQUADA = mean(IN_INFRA_ADEQUADA),
    INFRA_AVANCADA = mean(IN_INFRA_AVANCADA)
  ) %>%ungroup()%>%
      gather("DIME", "FREQ", INFRA_BASICA, INFRA_ELEMENTAR, 
             INFRA_ADEQUADA,INFRA_AVANCADA, INFRA_NENHUMA )
    
    
 } 
  else if (req(input$dim2) == "TITULACAO"){
    
  df32<-geo_notas%>% group_by(CO_ANO, IN_TP_ESCOLA)%>%
      summarise(
        S_GRADUACAO = sum(NU_GRADUACAO),
        S_ESPECIALIZACAO = sum(NU_ESPECIALIZACAO),
        S_MESTRADO = sum(NU_MESTRADO),
        S_DOUTORADO = sum(NU_DOUTORADO),
        N = S_GRADUACAO+S_ESPECIALIZACAO+S_MESTRADO+S_DOUTORADO,
        GRADUACAO = S_GRADUACAO/N,
        ESPECIALIZACAO = S_ESPECIALIZACAO/N,
        MESTRADO = S_MESTRADO/N,
        DOUTORADO = S_DOUTORADO/N)%>%
          ungroup()%>%
          gather("DIME", "FREQ", GRADUACAO, ESPECIALIZACAO,
             MESTRADO,DOUTORADO)
  }
  return(df32)
})

renderPlotly({
  
p32<- plotarNacional1()
p32 <- ggplot(p32, aes(x = IN_TP_ESCOLA, y = FREQ, fill =DIME,height=50, text = paste( N, 'Escolas',
                                                                                     '<br>', round(FREQ, 2)*100, '%', '=', DIME))) + scale_fill_viridis(discrete = T, option = 'viridis')+
  xlab("") + ylab("Fração") + theme(legend.title =element_blank(),legend.key.size =unit(1.2, "lines"))+ 
    geom_bar(stat = 'identity', position = 'stack') + theme(axis.text.x = element_text(size=7, angle=28),
                                                            axis.text.y = element_text(size=7)) + 
    facet_grid(~ CO_ANO)+ 
       theme(strip.text.x = element_text(size = 8)+theme_ipsum()) 
  
p32<-ggplotly(p32, tooltip = "text")%>%
  layout(hovermode = "x", legend = list(font = list(size=8)), title = list(text= "Nacional"), size = 6)
  
})   

#plotlyOutput("fig32") 

```


Rows
----------------------------------------------------------------------
### 3 - **Local** 

```{r,fig.height=3.5, fig.width=5}

plotarLocal2 <- eventReactive(input$go2,{
#filter<- input$dep_adm2
df33<- geo_notas%>%filter(get(input$div2) == input$local2 & IN_TP_ESCOLA == input$dep_adm2)%>%
    select(NU_NOTA_GERAL, CO_ANO, IN_TP_ESCOLA, IN_INFRA_NENHUMA, IN_INFRA_ELEMENTAR, 
          IN_INFRA_BASICA, IN_INFRA_ADEQUADA, IN_INFRA_AVANCADA, TITULACAO, IN_FORM_DOCENTE, DIVERSIDADE)
  
if (req(input$dim2) == 'INFRA') {

  print("INFRA")
  df33<- df33%>%
    group_by(CO_ANO)%>%
    mutate(QUARTILE = ntile(NU_NOTA_GERAL, 4))%>% ungroup()%>%gather(INDICE, IN_INFRA, 4:8)%>% 
    group_by(CO_ANO, INDICE)%>%
    mutate(
      N_DIM = sum(IN_INFRA))%>%ungroup()%>%
    filter(QUARTILE ==4)%>%
    group_by(CO_ANO, INDICE, IN_TP_ESCOLA)%>%
    mutate(FRACAO = sum(IN_INFRA))%>%ungroup()%>%
    group_by(CO_ANO, INDICE)%>%
    mutate(
      N_DIM_Q = sum(IN_INFRA),
      VALUE = N_DIM_Q/N_DIM)%>%ungroup()
         
  df33<-df33%>%dplyr::select(CO_ANO, INDICE, VALUE, N_DIM, N_DIM_Q, IN_TP_ESCOLA, FRACAO)%>%distinct()    
  df33<-df33 %>% pivot_wider(names_from = "IN_TP_ESCOLA", values_from = "FRACAO")
 

  out<- as.list(c("Municipal+Estadual", "Federal","Privada")[!(
    c("Municipal+Estadual", "Federal","Privada") %in% names(df33))])

  for (i in out){
    df33[[i]]<- 0}


  df33<-df33%>%mutate(
    Privada =  Privada/N_DIM_Q,
    `Municipal+Estadual` = `Municipal+Estadual`/N_DIM_Q,
    Federal= Federal/N_DIM_Q)%>%replace(is.na(.), 0)
}

else if (req(input$dim2)=="TITULACAO"){  
  print("TITULACAO")
  df33<- df33%>%group_by(CO_ANO)%>%
    summarise(TITULACAO = mean(TITULACAO),
              EXCLUSIVIDADE = mean(DIVERSIDADE),
              FORMACAO = mean(IN_FORM_DOCENTE))%>%ungroup()%>%gather("INDICE", "VALUE", "TITULACAO", "FORMACAO", "EXCLUSIVIDADE")
}
return(df33)

})

renderPlotly({
  
p33<- plotarLocal2()
print('p33')
glimpse(p33)

print(ncol(p33))

if (ncol(p33)== 3) {

  
  p33<- plot_ly(p33)
  p33<- p33%>%add_trace(y= ~VALUE, x= ~CO_ANO, color = ~INDICE, type= 'scatter', mode= 'markers+lines')%>% 
    layout(legend = list(orientation = 'h'), xaxis = list(title = " "), yaxis = list(title = " Indicador"), title = list( text = paste0("Índices docente ao longo dos anos - ",input$local2), size = 7))
}

else {
  t <- list(size = 10)
  a<- list(text= paste(" Probabilidade Quartil Superior"), font=  t,  xref = "paper",yref = "paper",yanchor = "bottom",xanchor = "center",align = "center",
          x = 0.5,y = 1, showarrow = FALSE)
  p33<- plot_ly(p33)%>%add_lines(x= ~CO_ANO, y = 0.25, line =list(width = 0.2, dash = 'dash', color = "black"), name = "Desejado")
  p33<- p33%>%add_trace(y= ~VALUE, x= ~CO_ANO, color = ~INDICE, type= 'scatter', mode= 'markers+lines', hoverinfo = 'text',
       text = ~paste0( '</br>', INDICE, ' : ' , '(', round(VALUE * 100, 1),'%', ', ',CO_ANO, ')',
                           '</br> Total: ', N_DIM_Q,
                           '</br> Federal: ', round(Federal * 100, 1),'%',
                           '</br> Municipal+Estadual: ',  round(`Municipal+Estadual` * 100, 1),'%',
                           '</br> Privada: ',  round(Privada * 100, 1), '%' ))%>% 
  layout(legend = list(orientation = 'h'), xaxis = list(title = " "), yaxis = list(title = " Probabilidade"), title = list( text = paste0("Probabilidade de pertencer ao 1° quartil por nível de infra - [",input$local2,"]"), size = 7))
  
}
 
p33
})


#plotlyOutput("fig33")

```

### 4 - **Nacional** {.nacional} 

```{r,fig.height=3.5,fig.width=5}
plotarNacional2 <- eventReactive(input$go2,{
#filter<- input$dep_adm2
df44<- geo_notas%>%filter(IN_TP_ESCOLA == input$dep_adm2)%>%
    select(NU_NOTA_GERAL, CO_ANO, IN_TP_ESCOLA, IN_INFRA_NENHUMA, IN_INFRA_ELEMENTAR, 
          IN_INFRA_BASICA, IN_INFRA_ADEQUADA, IN_INFRA_AVANCADA, TITULACAO, IN_FORM_DOCENTE, DIVERSIDADE)
  

if (req(input$dim2) == 'INFRA') {

  print("INFRA")
  df44<- df44%>%
    group_by(CO_ANO)%>%
    mutate(QUARTILE = ntile(NU_NOTA_GERAL, 4))%>% ungroup()%>%gather(INDICE, IN_INFRA, 4:8)%>% 
    group_by(CO_ANO, INDICE)%>%
    mutate(
      N_DIM = sum(IN_INFRA))%>%ungroup()%>%
    filter(QUARTILE ==4)%>%
    group_by(CO_ANO, INDICE, IN_TP_ESCOLA)%>%
    mutate(FRACAO = sum(IN_INFRA))%>%ungroup()%>%
    group_by(CO_ANO, INDICE)%>%
    mutate(
      N_DIM_Q = sum(IN_INFRA),
      VALUE = N_DIM_Q/N_DIM)%>%ungroup()
         
  df44<-df44%>%dplyr::select(CO_ANO, INDICE, VALUE, N_DIM, N_DIM_Q, IN_TP_ESCOLA, FRACAO)%>%distinct()    
  df44<-df44 %>% pivot_wider(names_from = "IN_TP_ESCOLA", values_from = "FRACAO")
 

  out<- as.list(c("Municipal+Estadual", "Federal","Privada")[!(
    c("Municipal+Estadual", "Federal","Privada") %in% names(df44))])

  for (i in out){
    df44[[i]]<- 0}


  df44<-df44%>%mutate(
    Privada =  Privada/N_DIM_Q,
    `Municipal+Estadual` = `Municipal+Estadual`/N_DIM_Q,
    Federal= Federal/N_DIM_Q)%>%replace(is.na(.), 0)
}

else if (req(input$dim2)=="TITULACAO"){  
  print("TITULACAO")
  df44<- df44%>%group_by(CO_ANO)%>%
    summarise(TITULACAO = mean(TITULACAO),
              EXCLUSIVIDADE = mean(DIVERSIDADE),
              FORMACAO = mean(IN_FORM_DOCENTE))%>%ungroup()%>%gather("INDICE", "VALUE", "TITULACAO", "FORMACAO", "EXCLUSIVIDADE")
}
return(df44)

})

renderPlotly({
  
p34<- plotarNacional2()
print('p34')
glimpse(p34)

print(ncol(p34))

if (ncol(p34)== 3) {

  
  p34<- plot_ly(p34)
  p34<- p34%>%add_trace(y= ~VALUE, x= ~CO_ANO, color = ~INDICE, type= 'scatter', mode= 'markers+lines')%>% 
    layout(legend = list(orientation = 'h'), xaxis = list(title = " "), yaxis = list(title = " Indicador"), title = list( text = paste("Índices docente ao longo dos anos - Nacional"), size = 7))
}

else {
  t <- list(size = 10)
  a<- list(text= paste(" Probabilidade Quarto Superior"), font=  t,  xref = "paper",yref = "paper",yanchor = "bottom",xanchor = "center",align = "center",
          x = 0.5,y = 1, showarrow = FALSE)
  p34<- plot_ly(p34)%>%add_lines(x= ~CO_ANO, y = 0.25, line =list(width = 0.2, dash = 'dash', color = "black"), name = "Desejado")
  p34<- p34%>%add_trace(y= ~VALUE, x= ~CO_ANO, color = ~INDICE, type= 'scatter', mode= 'markers+lines', hoverinfo = 'text',
       text = ~paste0( '</br>', INDICE, ' : ' , '(', round(VALUE * 100, 1),'%', ', ',CO_ANO, ')',
                           '</br> Total: ', N_DIM_Q,
                           '</br> Federal: ', round(Federal * 100, 1),'%',
                           '</br> Municipal+Estadual: ',  round(`Municipal+Estadual` * 100, 1),'%',
                           '</br> Privada: ',  round(Privada * 100, 1), '%' ))%>% 
  layout(legend = list(orientation = 'h'), xaxis = list(title = " "), yaxis = list(title = " Probabilidade"), title = list( text = paste("Probabilidade de pertencer ao 1° quartil por nível de infra - Nacional"), size = 7))
  
}
 
p34
})
 
 #plotlyOutput("fig34")

```

Aluno
==================================================================
Inputs {.sidebar data-width=200}
----------------------------------------------------------------------

**Analise os estudantes por diferentes dimensões e localidades.**

Devido a grande quantidade de dados e às limitações do R Shiny, os gráficos dessa aba demoram cerca de **60s** para carregarem. 

Aguarde, valerá a pena :)


```{r, SIDEBARALUNO}
#read_feather ("~/projects/panel/data/Sgeo_notas.feather")


selectInput("dim", "Dimensão:",
                c("Cor/Raça" = 'TP_COR_RACA',
                  "Renda Mensal" = 'RENDA_MENSAL',
                  "Escolaridade do Pai" = 'EDU_PAI',
                  "Escolaridade da Mãe" = 'EDU_MAE',
                  "Sexo" = 'TP_SEXO'))


selectInput("ano", "Ano:",
            c('2009', '2010', '2011', '2012', '2013','2014', '2015', '2016', '2017', '2018','2019'))


selectInput('div', 'Tipo Região Adm:',
            c('Estadual'="nome_uf", "Municipal" = 'nome', 'Mesorregião'='nome_meso'))

observeEvent(input$div,{

  tb_loc <- input$div
  if(tb_loc == 'nome_uf'){
    locs<- unique(Sgeo_notas$nome_uf)}
  else if(tb_loc == 'nome'){
    locs<- unique(Sgeo_notas$nome)}
  else{
    locs<- unique(Sgeo_notas$nome_meso)
  }


  updateSelectizeInput(session, 'local',
                       choices = locs)
})



selectizeInput(
        'local', 'Local', choices = NULL,
        options = list(
          placeholder = 'Escolha a localidade',
          onInitialize = I('function() { this.setValue(""); }')
        )
      )



selectInput("dep_adm", "Analise a série temporal apenas dos alunos das escolas:",
            c('Municipais + Estaduais' = "Municipal+Estadual",
              'Privadas' = "Privada",
              'Federais' = "Federal"
              ))

actionButton("go", 'Plotar')



```

Column
----------------------------------------------------------------------
### Panorama do desempenho x nº inscritos X tipo de escola - **Local** (Esse gráfico não é responsivo (limitação ggigraph), ajuste o tamanho da tela para ver os 3 tipos de escolas)

```{r, ALUNOLOCAL1, fig.height=3.5,fig.width=5}

plotarLocal21<- eventReactive(input$go,{


  df21<-Sgeo_notas%>%filter(get(input$div) == input$local)%>%
    select(NU_NOTA_GERAL, CO_ANO, CO_UF, TP_COR_RACA, CO_DEPENDENCIA_ADM, RENDA_MENSAL, TP_SEXO, NU_NOTA_GERAL, EDU_PAI, EDU_MAE)

  dim<- as.character(input$dim)
  group_cols <- c("CO_DEPENDENCIA_ADM", as.character(input$dim))
  df21 <-df21%>%filter(CO_ANO == input$ano)%>%
    group_by(!!!syms(group_cols))%>%
    summarise(
      NU_NOTA_GERAL = mean(NU_NOTA_GERAL),
      n = n())%>%
    mutate(prop = prop.table(n),
           total_group = sum(n)
    )%>% ungroup()


  df21<-df21%>%
    group_by_at(input$dim)%>%
    arrange(desc(CO_DEPENDENCIA_ADM))%>%
    mutate(
      ymax = cumsum(total_group)/sum(total_group),
      ymin = (ymax-(total_group/sum(total_group)))
    )%>% ungroup() %>%
    group_by(CO_DEPENDENCIA_ADM)%>%
    arrange_at(desc(input$dim))%>%
    mutate(xmax= cumsum(prop), xmin = xmax - prop)%>%
    ungroup()%>%
    arrange(CO_DEPENDENCIA_ADM)


  df21<-df21 %>%
    mutate(
      data_id = paste0(.data[[dim]], CO_DEPENDENCIA_ADM),
      tooltip = paste0(
        "<em>", CO_DEPENDENCIA_ADM, "</em><br>",
        .data[[dim]], "- ", round(prop * 100, 1), "%<br>", "(",
        prettyNum(round(NU_NOTA_GERAL), big.mark = " ", mode = "character"), " - Média Geral)"
      )
    ) %>%
    mutate(tooltip = gsub("'", "`", tooltip))   # hack to escape single quote

 df21<- list(df = df21, d = dim)
 df21
  })

#### Plot


renderggiraph({


p21<- plotarLocal21()[['df']]
dim<- plotarLocal21()[['d']]

##labels
labels <-p21 %>%
  filter(.data[[dim]] == "Parda" | .data[[dim]] == 'Ens. Médio' | .data[[dim]] == '1 a 2 sal.'  | .data[[dim]] == 'Feminino') %>% group_by_at(dim)%>%
  mutate(y = ymax - 0.01 , yRange = (ymax - ymin)) %>% ungroup()%>%
  select(CO_DEPENDENCIA_ADM, xmin, y, yRange) %>%
  ungroup()

##chart
#print(nrow(labels))
p21<-ggplot(p21) +
  ggiraph::geom_rect_interactive(
    aes(ymin = ymin, ymax = ymax, xmin = xmin, xmax = xmax,
                            fill = .data[[dim]], data_id = data_id, tooltip = tooltip), colour = "white", size = 0.2) +
  geom_text(
    data = labels,
    aes(x= 0.5,y = y - (yRange/2) , label = as.character(CO_DEPENDENCIA_ADM)), size = 4,
    hjust = 0.5, vjust = 0.5, colour = "black"
  )

p21<- p21 +
  theme_minimal() +
  scale_x_continuous(
    position = "top", expand = c(0.01, 0.01),
    labels = scales::percent, breaks = scales::pretty_breaks(n = 3)) +
  scale_y_continuous(
    expand = c(0,0), limits = c(0, 1)
  ) +
  scale_fill_brewer(palette = "viridis") +
  theme(
    axis.line.x = element_blank(),
    axis.text.y = element_blank(),
    axis.title = element_blank(),
    legend.position = "top",
    legend.title = element_blank()
  )

 #girafe( ggobj = gp2)
 ggiraph({print(p21)}, width = 0.99)


 })
#

#ggiraphOutput("fig21")
```


### Desempenho médio dos alunos no ENEM - **Local**

```{r,ALUNOLOCAL2, fig.height=3.5,fig.width=5}
plotarLocal<- eventReactive(input$go,{
   withProgress(message = 'Carregando dados locais',
                 detail = 'Aguarde...', value = 0, {
      for (i in 1:15) {
        incProgress(1/15)
      }
  dim<- input$dim
  filter<- input$dep_adm
  print(filter)
  df23<-Sgeo_notas%>%filter(get(input$div) == input$local)%>%filter(CO_DEPENDENCIA_ADM ==input$dep_adm)%>%
    select(NU_NOTA_GERAL, CO_ANO, CO_UF, TP_COR_RACA, CO_DEPENDENCIA_ADM, RENDA_MENSAL, TP_SEXO, NU_NOTA_GERAL, EDU_PAI, EDU_MAE)
  group_cols <- c("CO_ANO", as.character(input$dim))

  df23<-df23%>%
   group_by(CO_ANO)%>%
   mutate(
     QUARTILE = ntile(NU_NOTA_GERAL, 4),
     MEDIA_TODOS = mean(NU_NOTA_GERAL),
     DP_TODOS = sd(NU_NOTA_GERAL))%>% ungroup()%>%
   group_by(!!!syms(group_cols))%>%
   mutate(
     N_DIM = n())%>%
   ungroup()

   })
df23<- list(df = df23, d = dim)


})

renderPlotly({



  p28<- plotarLocal()[['df']]
  dim<- plotarLocal()[['d']]
  group_cols <- c("CO_ANO", dim)

  p28<- p28%>%group_by(!!!syms(group_cols))%>%
  summarise(
    MEDIA_TODOS = MEDIA_TODOS,
    MEDIA_DIM = mean(NU_NOTA_GERAL))%>%
  ungroup()%>%distinct()


  p28<- plot_ly(p28)%>%add_lines(x= ~CO_ANO, y = ~MEDIA_TODOS, line =list(width = 0.2, dash = 'dash', color = "black"), name = "Todos")
  p28<-p28%>%add_trace(y= ~MEDIA_DIM, x= ~CO_ANO, color = interp(~x, x = as.name(dim)), type= 'scatter', mode= 'markers+lines')%>%
  layout(legend = list(orientation = 'h'), xaxis = list(title = " "), yaxis = list(title = " Média geral"))

  })

#plotlyOutput('fig28')
```

### Discrepância do desempenho médio dos alunos no ENEM - **Local**

```{r,ALUNOLOCAL3, fig.height=3.5,fig.width=5}
renderPlotly({

  p27<- plotarLocal()[['df']]
  dim<- plotarLocal()[['d']]
  group_cols <- c("CO_ANO", dim)

  p27<- p27%>%group_by(!!!syms(group_cols))%>%
  summarise(
    DP_TODOS = DP_TODOS,
    DP_DIM = sd(NU_NOTA_GERAL))%>%
  ungroup()%>%distinct()

  p27<- plot_ly(p27)%>%add_lines(x= ~CO_ANO, y = ~DP_TODOS, line =list(width = 0.2, dash = 'dash', color = "black"), name = "Desejado")
  p27<-p27%>%add_trace(y= ~DP_DIM, x= ~CO_ANO, color = interp(~x, x = as.name(dim)), type= 'scatter', mode= 'markers+lines')%>%
  layout(legend = list(orientation = 'h'), xaxis = list(title = " "), yaxis = list(title = " Desvio padrão - média geral"))

})
#plotlyOutput('fig27')
```


### Probabilidade de pertencer ao quarto superior -**Local**

```{r, ALUNOOCAL4, fig.height=3.5,fig.width=5}


# Graph
renderPlotly({

  withProgress(message = 'Plotando gráficos locais',
                 detail = 'Aguarde...', value = 0, {
      for (i in 1:15) {
        incProgress(1/15)
      }
p23 <-plotarLocal()[['df']]
dim <- plotarLocal()[['d']]
group_cols <- c("CO_ANO", as.character(input$dim))
glimpse(p23)

p23<- p23%>%filter(QUARTILE ==4)
p23<-cbind(p23, dummy( p23$CO_DEPENDENCIA_ADM, drop = FALSE, sep= '_'))%>%
    rename('local' = 14)


p23<- p23 %>% group_by(!!!syms(group_cols))%>%
  summarise(
    N_DIM_Q = n(),
    local = sum(local)/N_DIM_Q,
    FRACAO = N_DIM_Q/N_DIM)%>%
  ungroup()%>%distinct()


t <- list(
  size = 10)
a<- list(text= " Probabilidade Quartil Superior", font=  t,  xref = "paper",yref = "paper",yanchor = "bottom",xanchor = "center",align = "center",
         x = 0.5,y = 1, showarrow = FALSE)

p23<- plot_ly(p23)%>%add_lines(x= ~CO_ANO, y = 0.25, line =list(width = 0.2, dash = 'dash', color = "black"), name = "Desejado")
p23<- p23%>%add_trace(y= ~FRACAO, x= ~CO_ANO, color = interp(~x, x = as.name(dim)), type= 'scatter', mode= 'markers+lines', hoverinfo = 'text',
       text = ~paste0( '</br>', .data[[dim]], ' : ' , '(', round(FRACAO * 100, 1),'%', ', ',CO_ANO, ')',
                           '</br> Total: ', N_DIM_Q))%>%
  layout(legend = list(orientation = 'h'), xaxis = list(title = " "), yaxis = list(title = " Probabilidade"))

})

})

#plotlyOutput('fig23')
```

Column
------------------------------------------
### Panorama do desempenho x nº inscritos X tipo de escola - **Nacional** (Esse gráfico não é responsivo (limitação ggigraph), ajuste o tamanho da tela para ver os 3 tipos de escolas) {.nacional}


```{r, ALUNONACIONAL1, fig.height=3.5,fig.width=5}
plotarBR<-eventReactive(input$go,{
  withProgress(message = 'Carregando dados nacionais',
                 detail = 'Aguarde...', value = 0, {
      for (i in 1:15) {
        incProgress(1/15)
      }

  df22<-Sgeo_notas%>%
    select(NU_NOTA_GERAL,TP_COR_RACA, CO_DEPENDENCIA_ADM, RENDA_MENSAL, TP_SEXO, NU_NOTA_GERAL, EDU_PAI, EDU_MAE, CO_ANO)

  dim<- as.character(input$dim)
  group_cols <- c("CO_DEPENDENCIA_ADM", as.character(input$dim))
  df22 <-df22%>%filter(CO_ANO == input$ano)%>%
    group_by(!!!syms(group_cols))%>%
    summarise(
      NU_NOTA_GERAL = mean(NU_NOTA_GERAL),
      n = n())%>%
    mutate(prop = prop.table(n),
           total_group = sum(n)
    )%>% ungroup()


  df22<-df22%>%
    group_by_at(input$dim)%>%
    arrange(desc(CO_DEPENDENCIA_ADM))%>%
    mutate(
      ymax = cumsum(total_group)/sum(total_group),
      ymin = (ymax-(total_group/sum(total_group)))
    )%>% ungroup() %>%
    group_by(CO_DEPENDENCIA_ADM)%>%
    arrange_at(desc(input$dim))%>%
    mutate(xmax= cumsum(prop), xmin = xmax - prop)%>%
    ungroup()%>%
    arrange(CO_DEPENDENCIA_ADM)


  df22<-df22 %>%
    mutate(
      data_id = paste0(.data[[dim]], CO_DEPENDENCIA_ADM),
      tooltip = paste0(
        "<em>", CO_DEPENDENCIA_ADM, "</em><br>",
        .data[[dim]], "- ", round(prop * 100, 1), "%<br>", "(",
        prettyNum(round(NU_NOTA_GERAL), big.mark = " ", mode = "character"), " - Média Geral)"
      )
    ) %>%
    mutate(tooltip = gsub("'", "`", tooltip))   # hack to escape single quote

 df22<- list(df = df22, d = dim)
 #print(head(df22))
 df22

  })

 })

#### Plot



renderggiraph({

p22<- plotarBR()[['df']]
dim<- plotarBR()[['d']]

print(dim)
##labels
labels <-p22 %>%
  filter(.data[[dim]] == "Parda" | .data[[dim]] == 'Ens. Médio' | .data[[dim]] == '1 a 2 sal.'  | .data[[dim]] == 'Feminino') %>% group_by_at(dim)%>%
  mutate(y = ymax - 0.01 , yRange = (ymax - ymin)) %>% ungroup()%>%
  select(CO_DEPENDENCIA_ADM, xmin, y, yRange) %>%
  ungroup()

##chart
#print(nrow(labels))
glimpse(p22)
p22<-ggplot(p22) +
  ggiraph::geom_rect_interactive(
    aes(ymin = ymin, ymax = ymax, xmin = xmin, xmax = xmax,
                            fill = .data[[dim]], data_id = data_id, tooltip = tooltip), colour = "white", size = 0.2) +
  geom_text(
    data = labels,
    aes(x= 0.5,y = y - (yRange/2) , label = as.character(CO_DEPENDENCIA_ADM)), size = 4,
    hjust = 0.5, vjust = 0.5, colour = "black"
  )

p22<- p22 +
  theme_minimal() +
  scale_x_continuous(
    position = "top", expand = c(0.01, 0.01),
    labels = scales::percent, breaks = scales::pretty_breaks(n = 3)) +
  scale_y_continuous(
    expand = c(0,0), limits = c(0, 1.02)
  ) +
  scale_fill_brewer(palette = "viridis") +
  theme(
    axis.line.x = element_blank(),
    axis.text.y = element_blank(),
    axis.title = element_blank(),
    legend.position = "top",
    legend.title = element_blank()
  )
#p22
 #girafe( ggobj = gp2)
 ggiraph({print(p22)}, width = 0.95)
 #ggiraphOutput(outputId = "interactivePlot")

 })
#

#ggiraphOutput("fig22")


```

### Desempenho médio dos alunos no ENEM - **Nacional** {.nacional}

```{r, ALUNONACIONAL2, fig.height=3.5,fig.width=5}
plotarBR2<- eventReactive(input$go, {
  dim<- input$dim
  filter<- input$dep_adm
group_cols <- c("CO_ANO", as.character(input$dim))
df_nacional<-Sgeo_notas%>%filter(CO_DEPENDENCIA_ADM ==input$dep_adm)%>%
  select(NU_NOTA_GERAL, CO_ANO, CO_UF, TP_COR_RACA, CO_DEPENDENCIA_ADM, RENDA_MENSAL,
                 TP_SEXO, NU_NOTA_GERAL, EDU_PAI, EDU_MAE)%>%
  group_by(CO_ANO)%>%
  mutate(
    QUARTILE = ntile(NU_NOTA_GERAL, 4),
    MEDIA_TODOS = mean(NU_NOTA_GERAL),
    DP_TODOS = sd(NU_NOTA_GERAL))%>%
  ungroup()%>%
  group_by(!!!syms(group_cols))%>%
  mutate(
    N_DIM = n())%>%
  ungroup()


df_nacional<- list(df = df_nacional, d = dim)


})


#graph
renderPlotly ({
  p25<- plotarBR2()[['df']]
  dim<- plotarBR2()[['d']]
  group_cols <- c("CO_ANO", dim)

  p25<- p25%>%group_by(!!!syms(group_cols))%>%
  summarise(
    MEDIA_TODOS = MEDIA_TODOS,
    MEDIA_DIM = mean(NU_NOTA_GERAL))%>%
  ungroup()%>%distinct()


  p25<- plot_ly(p25)%>%add_lines(x= ~CO_ANO, y = ~MEDIA_TODOS, line =list(width = 0.2, dash = 'dash', color = "black"), name = "Todos")
  p25<-p25%>%add_trace(y= ~MEDIA_DIM, x= ~CO_ANO, color = interp(~x, x = as.name(dim)), type= 'scatter', mode= 'markers+lines')%>%
  layout(legend = list(orientation = 'h'), xaxis = list(title = " "), yaxis = list(title = " Média geral"))


})
#plotlyOutput('fig25')
```

### Discrepancia do desempenho médio dos estudantes no ENEM - **Nacional** {.nacional}
```{r,ALUNONACIONAL4,fig.height=3.5,fig.width=5}
renderPlotly ({
  p26<- plotarBR2()[['df']]
  dim<- plotarBR2()[['d']]
  group_cols <- c("CO_ANO", dim)

  p26<- p26%>%group_by(!!!syms(group_cols))%>%
  summarise(
    DP_TODOS = DP_TODOS,
    DP_DIM = sd(NU_NOTA_GERAL))%>%
  ungroup()%>%distinct()

  p26<- plot_ly(p26)%>%add_lines(x= ~CO_ANO, y = ~DP_TODOS, line =list(width = 0.2, dash = 'dash', color = "black"), name = "Desejado")
  p26<-p26%>%add_trace(y= ~DP_DIM, x= ~CO_ANO, color = interp(~x, x = as.name(dim)), type= 'scatter', mode= 'markers+lines')%>%
  layout(legend = list(orientation = 'h'), xaxis = list(title = " "), yaxis = list(title = " Desvio padrão - média geral"))

})
#plotlyOutput('fig26')
```

###  Probabilidade de pertencer ao quarto superior - **Nacional** {.nacional}

```{r, PROBABILIDADENACIONAL, fig.height=3.5, fig.width=5}

renderPlotly({

 withProgress(message = 'Plotando gráficos nacionais',
                 detail = 'Aguarde...', value = 0, {
      for (i in 1:15) {
        incProgress(1/15)
      }
p24 <- plotarBR2()[['df']]
dim <- plotarBR2()[['d']]


p24<- p24%>%filter(QUARTILE ==4)


p24<- cbind(p24, dummy( p24$CO_DEPENDENCIA_ADM, drop = FALSE, sep= '_'))%>%
    rename('local' = 14)

group_cols <- c("CO_ANO", dim)

p24<- p24%>%group_by(!!!syms(group_cols))%>%
   summarise(
    N_DIM_Q = n(),
    local = sum(local)/N_DIM_Q,
    FRACAO = N_DIM_Q/N_DIM)%>%
  ungroup()%>%distinct()



t <- list(
  size = 10)
a<- list(text= " Probabilidade Quartil Superior", font=  t,  xref = "paper",yref = "paper",yanchor = "bottom",xanchor = "center",align = "center",
         x = 0.5,y = 1, showarrow = FALSE)

p24<- plot_ly(p24)%>%add_lines(x= ~CO_ANO, y = 0.25, line =list(width = 0.2, dash = 'dash', color = "black"), name = "Desejado")
p24<-p24%>%add_trace(y= ~FRACAO, x= ~CO_ANO, color = interp(~x, x = as.name(dim)), type= 'scatter', mode= 'markers+lines', hoverinfo = 'text',
       text = ~paste0( '</br>', .data[[dim]], ' : ' , '(', round(FRACAO * 100, 1),'%', ', ',CO_ANO, ')',
                           '</br> Total: ', N_DIM_Q))%>% layout(legend = list(orientation = 'h'), xaxis = list(title = ""), yaxis = list(title = " Probabilidade"))

      })
})


#plotlyOutput('fig24')

```

Edu Pais
==================================================================
Inputs {.sidebar data-width=350}
----------------------------------------------------------------------
A influência da educação dos pais no desempenho dos alunos pode ser apenas uma extensão às variáveis socioeconômicas - conhecidos determinantes do desempenho escolar. Afinal, pais com maior escolaridade tendem possuir melhores empregos, melhores salários e buscam melhores escolas. Um [artigo publicado no EDM 2020][10], ainda sim, sugeriu que a educação dos pais e professores devem ser o foco das políticas públicas em detrimento da infraestrutura escolar (com garantia  do básico).

Dessa forma, a fim, de enteder a influẽncia da educação dos pais ao longo dos anos, uma análise de estratificação - não robusta a variáveis não observáveis-  permite visualizar a influência da educação dos pais na concentração de alunos pertencentes ao terceiro quartil de médias do ENEM controlando pela renda e nível de infraestrutura escolar.

[10]: <https://www.google.com/url?sa=t&rct=j&q=&esrc=s&source=web&cd=&cad=rja&uact=8&ved=2ahUKEwiRyJiXlrbyAhUEKrkGHQ9FApwQFnoECAUQAQ&url=https%3A%2F%2Feducationaldatamining.org%2Ffiles%2Fconferences%2FEDM2020%2Fpapers%2Fpaper_55.pdf&usg=AOvVaw1R-U95MYOvphPpMYGySmFl>

```{r}




selectInput("INFRA", "Controle a Infraestrutura:",
            c('ELEMENTAR' ='IN_INFRA_ELEMENTAR','BASICA'='IN_INFRA_BASICA', 'ADEQUADA'='IN_INFRA_ADEQUADA', 'AVANCADA'='IN_INFRA_AVANCADA'))


sliderInput("range", 
                  label = "Controle por renda per capita:",
                  min = 0, max = 10000, value = c(119, 298))

actionButton("go3", 'Plotar')

Sgeo_notas_nacional<-Sgeo_notas%>%
  select(CO_ANO, CO_DEPENDENCIA_ADM, EDU_PAI, EDU_MAE,
                IN_INFRA_ELEMENTAR, IN_INFRA_BASICA, IN_INFRA_ADEQUADA,
                IN_INFRA_AVANCADA, NU_NOTA_GERAL, RENDA_PERCAPITA)

```

Column
------------------------------------------
### Todos os alunos

```{r}

plotarcausal <- eventReactive(input$go3,{
  sub<-Sgeo_notas_nacional%>%
  filter(RENDA_PERCAPITA >= input$range[1] & RENDA_PERCAPITA <= input$range[2])%>%filter(get(input$INFRA) ==1)
  
})

renderPlotly ({
  sub<- plotarcausal()
  sub<-sub%>%
    mutate(
  QUARTILE = ntile(NU_NOTA_GERAL, 4),
)

sub$QUARTILE<-if_else(sub$QUARTILE!=4, 0,1)

trace1<- sub%>%group_by(EDU_MAE)%>%summarise(
  prop = mean(QUARTILE),
  quantidade = n()
)

trace2<- sub%>%group_by(EDU_PAI)%>%summarise(
  prop = mean(QUARTILE),
  quantidade = n()
)



plot_ly(trace1, x= ~EDU_MAE, y= ~prop, 
        type ='scatter', mode ='lines', color = 'orange', name ='Educação da Mãe',
        hoverinfo = 'text',
            text = ~paste('</b>Educação do Mãe:</b> 
                          </br> Proporção: ', trace1$prop,
                          '</br> Quantidade de alunos: ', trace1$quantidade))%>%
  add_trace(x =trace2$EDU_PAI, y= trace2$prop, 
            mode = 'lines', color = 'blue', name = 'Educação do Pai',
            hoverinfo = 'text',
            text = ~paste('</b>Educação do Pai:</b> 
                          </br> Proporção: ', trace2$prop,
                          '</br> Quantidade de alunos: ', trace2$quantidade))%>%
  layout(yaxis = list(title = 'Concentraçao de bons alunos'), xaxis = list(title =""))%>%
  add_lines(x=trace1$EDU_MAE, y = 0.25, line =list(width = 0.2, dash = 'dash', color = "black"), name = 'Desejado')


})

#plotlyOutput('fig78')


```

### Alunos de escolas municipais + estaduais

```{r}
renderPlotly({
sub2<- plotarcausal()
glimpse(sub2)
sub2<-sub2%>%filter(CO_DEPENDENCIA_ADM=='Municipal+Estadual')%>%
    mutate(
  QUARTILE = ntile(NU_NOTA_GERAL, 4),
)

sub2$QUARTILE<-if_else(sub2$QUARTILE!=4, 0,1)

trace1<- sub2%>%group_by(EDU_MAE)%>%summarise(
  prop = mean(QUARTILE),
  quantidade = n()
)

trace2<- sub2%>%group_by(EDU_PAI)%>%summarise(
  prop = mean(QUARTILE),
  quantidade = n()
)



plot_ly(trace1, x= ~EDU_MAE, y= ~prop, 
        type ='scatter', mode ='lines', color = 'orange', name ='Educação da Mãe',
        hoverinfo = 'text',
            text = ~paste('</b>Educação do Mãe:</b> 
                          </br> Proporção: ', trace1$prop,
                          '</br> Quantidade de alunos: ', trace1$quantidade))%>%
  add_trace(x =trace2$EDU_PAI, y= trace2$prop, 
            mode = 'lines', color = 'blue', name = 'Educação do Pai',
            hoverinfo = 'text',
            text = ~paste('</b>Educação do Pai:</b> 
                          </br> Proporção: ', trace2$prop,
                          '</br> Quantidade de alunos: ', trace2$quantidade))%>%
  layout(yaxis = list(title = 'Concentraçao de bons alunos'), xaxis = list(title =""))%>%
  add_lines(x=trace1$EDU_MAE, y = 0.25, line =list(width = 0.2, dash = 'dash', color = "black"), name = 'Desejado')
})

#plotlyOutput('fig79')

```

Column
------------------------------------------
### Alunos de escolas privadas
```{r}

renderPlotly({
sub3<- plotarcausal()

sub3<-sub3%>%filter(CO_DEPENDENCIA_ADM=='Privada')%>%
    mutate(
  QUARTILE = ntile(NU_NOTA_GERAL, 4),
)

sub3$QUARTILE<-if_else(sub3$QUARTILE!=4, 0,1)

trace1<- sub3%>%group_by(EDU_MAE)%>%summarise(
  prop = mean(QUARTILE),
  quantidade = n()
)

trace2<- sub3%>%group_by(EDU_PAI)%>%summarise(
  prop = mean(QUARTILE),
  quantidade = n()
)



plot_ly(trace1, x= ~EDU_MAE, y= ~prop, 
        type ='scatter', mode ='lines', color = 'orange', name ='Educação da Mãe',
        hoverinfo = 'text',
            text = ~paste('</b>Educação do Mãe:</b> 
                          </br> Proporção: ', trace1$prop,
                          '</br> Quantidade de alunos: ', trace1$quantidade))%>%
  add_trace(x =trace2$EDU_PAI, y= trace2$prop, 
            mode = 'lines', color = 'blue', name = 'Educação do Pai',
            hoverinfo = 'text',
            text = ~paste('</b>Educação do Pai:</b> 
                          </br> Proporção: ', trace2$prop,
                          '</br> Quantidade de alunos: ', trace2$quantidade))%>%
  layout(yaxis = list(title = 'Concentraçao de bons alunos'), xaxis = list(title =""))%>%
  add_lines(x=trace1$EDU_MAE, y = 0.25, line =list(width = 0.2, dash = 'dash', color = "black"), name = 'Desejado')
})

#plotlyOutput('fig80')

```

### Alunos de escolas federais

```{r}

renderPlotly({
sub4<- plotarcausal()

sub4<-sub4%>%filter(CO_DEPENDENCIA_ADM=='Federal')%>%
    mutate(
  QUARTILE = ntile(NU_NOTA_GERAL, 4),
)

sub4$QUARTILE<-if_else(sub4$QUARTILE!=4, 0,1)

trace1<- sub4%>%group_by(EDU_MAE)%>%summarise(
  prop = mean(QUARTILE),
  quantidade = n()
)

trace2<- sub4%>%group_by(EDU_PAI)%>%summarise(
  prop = mean(QUARTILE),
  quantidade = n()
)



plot_ly(trace1, x= ~EDU_MAE, y= ~prop, 
        type ='scatter', mode ='lines', color = 'orange', name ='Educação da Mãe',
        hoverinfo = 'text',
            text = ~paste('</b>Educação do Mãe:</b> 
                          </br> Proporção: ', trace1$prop,
                          '</br> Quantidade de alunos: ', trace1$quantidade))%>%
  add_trace(x =trace2$EDU_PAI, y= trace2$prop, 
            mode = 'lines', color = 'blue', name = 'Educação do Pai',
            hoverinfo = 'text',
            text = ~paste('</b>Educação do Pai:</b> 
                          </br> Proporção: ', trace2$prop,
                          '</br> Quantidade de alunos: ', trace2$quantidade))%>%
  layout(yaxis = list(title = 'Concentraçao de bons alunos'), xaxis = list(title =""))%>%
  add_lines(x=trace1$EDU_MAE, y = 0.25, line =list(width = 0.2, dash = 'dash', color = "black"), name = 'Desejado')

})

#plotlyOutput('fig81')

```





MD - Análise I
===================================================================

Inputs {.sidebar data-width=350}
----------------------------------------------------------------------

**Resumo:** Para cada ano no período 2009-2019, os dados do Enem e do Censo Escolar foram padronizados e, no grão escola, submetidos a modelos de classificação a fim de descrever uma escola boa ou ruim.

Cada modelo teve seu poder discrimante avaliado pela Área sob a Curva ROc (AUC). As variáveis de maior relevância para o modelos são ilustradas nos gráficos.

Para a Regressão Logística a relevância é demonstrada pelos Beta Coeficientes com nível de singnificância menor que 0,05. Para o Random Forest, é usado o Feature Importance.

Os gráficos são interativos e é possível baixar ou consultar a tabela com os resultados dos modelos detalhados para cada ano.


```{r}
selectInput("model", "Modelo baseado em:",
                c("Regressão Logística" = 'LogisticRegression',
                  "Random Forest" = 'RandomForest'
                  ))

 selectInput("dep_adm3", "Tipo de escola:", 
            c('Municipais + Estaduais' = "Municipal+Estadual",
              'Privadas' = "Privada", 
              'Federais' = "Federal"
              ))                           

 actionButton("go4", 'Plotar')  


```

Columns
----------------------------------------------------------------------
### Evolução da influencia das variáveis na qualidade das escolas do ensino médio
```{r}

plot_multi_years<-eventReactive(input$go4,{

  dfmy<- result_models%>%filter(tp_escola == input$dep_adm3 & model == input$model)

})


renderPlotly({
  labels <- c(EDU_MAE = "Educação da mãe", EDU_PAI = "Educação do pai", RENDA_PERCAPITA = "Renda per capita",
            TP_COR_RACA_1.0 = "Raça branca", IN_BIBLIOTECA = "Biblioteca ", DIVERSIDADE = "Exclusividade docente", 
            IN_ATIV_COMPLEMENTAR = "Atividade complementar", IN_EQUIP_PARABOLICA = "Antena parabólica",
            IN_FORM_DOCENTE = "Formação docente", IN_LABORATORIO_CIENCIAS = "Lab. Ciências", 
            IN_SALA_ATENDIMENTO_ESPECIAL = "Sala atendimento especial", IN_SALA_LEITURA ="Sala de Leitura", 
            NU_ESCOLAS = "N° de cargos corpo docente", QT_COMP_ALUNO = "Computadores de alunos", QT_EQUIP_COPIADORA = "Copiadora",
            QT_FUNCIONARIOS = "N° funcionários ", TITULACAO = "Titulação Docente", IN_BANHEIRO="Banheiro",
            IN_BANHEIRO_PNE ="Banheiro PNE",IN_QUADRA_ESPORTES = "Quadra de esportes", 
            QT_EQUIP_DVD = "Equipamento DVD", QT_EQUIP_IMPRESSORA = "Impressora", 
            TP_COR_RACA_2.0="Raça preta", TP_COR_RACA_3.0 = "Raça parda", 
            TP_COR_RACA_5.0 = "Indígena", NU_CIENCIA_NATUREZA = "N° prof. cie
            ências da natu.",
            NU_IDADE = "Idade", QT_EQUIP_TV = "Televisão", 
            NU_CIENCIAS_HUMANAS = "N° professores ciências humanas", NU_LINGUAGENS_CODIGOS = "N° prof. ling. e cod.", IN_BANDA_LARGA ="Internet",
            NU_LICENCIADOS = "N° prof. com licenciatura", QT_MATRICULAS ="N° de estudantes", TP_COR_RACA_4.0 = "Raça amarela",
            TP_SEXO = "Gênero", NU_MATEMATICA = "N° prof. matemática", QT_SALAS_UTILIZADAS = "N° salas utilizadas")


  
  fmy<- plot_multi_years()%>%ungroup()
  fmy<- fmy%>%group_by(term)%>%summarise(n=n(), estimate=estimate, year=year)%>%
      filter(term!="(Intercept)")%>%ungroup()
  fmy<-ggplot(fmy, aes(term, estimate))+ geom_boxplot() +geom_jitter(aes(colour = year))+
    theme(axis.text.x = element_text(angle = 45, hjust =1))+xlab(NULL)+ylab("Importãncia das variáveis")+ 
    theme(legend.position="right", legend.title = element_blank())+ 
    scale_x_discrete(labels=labels) + 
    geom_hline(yintercept=0, linetype="dashed", color = "red")+ labs(colour = "Anos") 


fmy<- ggplotly(fmy)

})
```

### Frequência da importância das variáveis por grupo
```{r}
renderPlotly({

school_features = c(
  'IN_LABORATORIO_INFORMATICA',
  'IN_LABORATORIO_CIENCIAS',
  'IN_SALA_ATENDIMENTO_ESPECIAL',
  'IN_BIBLIOTECA',
  'IN_SALA_LEITURA',
  'IN_BANHEIRO',
  'IN_BANHEIRO_PNE',
  'QT_SALAS_UTILIZADAS',
  'QT_EQUIP_TV',
  'QT_EQUIP_DVD',
  'QT_EQUIP_COPIADORA',
  'QT_EQUIP_IMPRESSORA',
  'QT_COMP_ALUNO',
  'IN_BANDA_LARGA',
  'QT_FUNCIONARIOS',
  'IN_ALIMENTACAO',
  'IN_COMUM_MEDIO_MEDIO',
  'IN_COMUM_MEDIO_INTEGRADO',
  'IN_COMUM_MEDIO_NORMAL',
  'IN_SALA_PROFESSOR',
  'IN_COZINHA',
  'IN_EQUIP_PARABOLICA',
  'IN_QUADRA_ESPORTES',
  'IN_ATIV_COMPLEMENTAR',
  'QT_MATRICULAS' 
)

teacher_features = c('TITULACAO', 'IN_FORM_DOCENTE','NU_LICENCIADOS', 
                     'NU_CIENCIA_NATUREZA','NU_CIENCIAS_HUMANAS', 'NU_LINGUAGENS_CODIGOS', 'NU_MATEMATICA', 
                     'NU_ESCOLAS', 'DIVERSIDADE')

student_features =c('RENDA_PERCAPITA',  'EDU_PAI', 'EDU_MAE', 'NU_IDADE')


non_actionable_features = c('TP_COR_RACA_0.0', 'TP_COR_RACA_1.0',
                            'TP_COR_RACA_2.0', 'TP_COR_RACA_3.0', 'TP_COR_RACA_4.0',
                            'TP_COR_RACA_5.0',  'TP_SEXO')


histo<- plot_multi_years()%>%ungroup()
#glimpse(histo)
p1<-histo%>%filter(term %in% teacher_features)%>%
  select(term, estimate, year)%>%mutate(grupo = "Variáveis - docentes")
p2<-histo%>%filter(term %in% school_features)%>%
  select(term, estimate, year)%>%mutate(grupo = "Variáveis - infra escola")
p3<-histo%>%filter(term %in% student_features)%>%
  select(term, estimate, year)%>%mutate(grupo = "Variáveis - estudante")
p4<-histo%>%filter(term %in% non_actionable_features)%>%
  select(term, estimate, year)%>%mutate(grupo = "Gênero e raça")
histo<- rbind(p1,p2,p3,p4)
histo<-histo%>%ggplot(aes(x=estimate, color=grupo))+geom_density(alpha=0.6)+
  scale_fill_viridis(discrete=TRUE) + scale_color_viridis(discrete=TRUE) +
  xlab("Importância das variáveis (quanto mais distante de zero, mais importante)")+ylab("Densidade")+theme(legend.title = element_blank()
                                                  )+
  geom_vline(xintercept=0, linetype="dashed", color = "red")


histo<- ggplotly(histo)
})
```

### fração da importância das variáveis por grupo ao longo dos anos
```{r}
renderPlotly({

school_features = c(
  'IN_LABORATORIO_INFORMATICA',
  'IN_LABORATORIO_CIENCIAS',
  'IN_SALA_ATENDIMENTO_ESPECIAL',
  'IN_BIBLIOTECA',
  'IN_SALA_LEITURA',
  'IN_BANHEIRO',
  'IN_BANHEIRO_PNE',
  'QT_SALAS_UTILIZADAS',
  'QT_EQUIP_TV',
  'QT_EQUIP_DVD',
  'QT_EQUIP_COPIADORA',
  'QT_EQUIP_IMPRESSORA',
  'QT_COMP_ALUNO',
  'IN_BANDA_LARGA',
  'QT_FUNCIONARIOS',
  'IN_ALIMENTACAO',
  'IN_COMUM_MEDIO_MEDIO',
  'IN_COMUM_MEDIO_INTEGRADO',
  'IN_COMUM_MEDIO_NORMAL',
  'IN_SALA_PROFESSOR',
  'IN_COZINHA',
  'IN_EQUIP_PARABOLICA',
  'IN_QUADRA_ESPORTES',
  'IN_ATIV_COMPLEMENTAR',
  'QT_MATRICULAS' 
)

teacher_features = c('TITULACAO', 'IN_FORM_DOCENTE','NU_LICENCIADOS', 
                     'NU_CIENCIA_NATUREZA','NU_CIENCIAS_HUMANAS', 'NU_LINGUAGENS_CODIGOS', 'NU_MATEMATICA', 
                     'NU_ESCOLAS', 'DIVERSIDADE')

student_features =c('RENDA_PERCAPITA',  'EDU_PAI', 'EDU_MAE', 'NU_IDADE')


non_actionable_features = c('TP_COR_RACA_0.0', 'TP_COR_RACA_1.0',
                            'TP_COR_RACA_2.0', 'TP_COR_RACA_3.0', 'TP_COR_RACA_4.0',
                            'TP_COR_RACA_5.0',  'TP_SEXO')


histo2<- plot_multi_years()%>%ungroup()
#glimpse(histo)
p1<-histo2%>%filter(term %in% teacher_features)%>%
  select(term, estimate, year)%>%mutate(grupo = "Variáveis - docentes")
p2<-histo2%>%filter(term %in% school_features)%>%
  select(term, estimate, year)%>%mutate(grupo = "Variáveis - infra escola")
p3<-histo2%>%filter(term %in% student_features)%>%
  select(term, estimate, year)%>%mutate(grupo = "Variáveis - estudantes")
p4<-histo2%>%filter(term %in% non_actionable_features)%>%
  select(term, estimate, year)%>%mutate(grupo = "Gênero e Raça")
histo2<- rbind(p1,p2,p3,p4)
  
track_importance<-histo2%>%ungroup()%>%group_by(year)%>%slice_max(abs(estimate), n=6)
glimpse(track_importance)

ggplot(track_importance, aes(x=as.character(year), group=grupo, fill=grupo)) +
       geom_density(adjust=0.5,position="fill") +xlab(NULL)+ylab("Fração")     
})
```

### Tabela com os resultados de todos os modelos
```{r}
table41<- result_models

renderDT({
  DT::datatable(table41[,c('term', 'estimate','p.value','auc', 'year', 'tp_escola')],
    rownames = FALSE,filter = 'top', options = list(pageLength = 10)
  )
})

```

MD - Análise II- Causalidade
===================================================================
Inputs {.sidebar data-width=350}
----------------------------------------------------------------------

**Resumo:** Nesta análise o comportamento longitudinal dos dados do estudo anterior foram considerados. Dessa forma foi possível verificar em uma abodagem causal intervenções que favoreceeram o desempenho escolar ao longo dos anos. 

Um modelo de efeitos-fixos sob regressão logística foi implementado para 10 diferentes períodos e em uma configuração de validação cruzada avaliada pela AUC. O primeiro período tem início de 2009 até 2019 e apenas as escolas que se repetem em todos os anos foram consideradas. Os outros períodos tem o ínicio variando de 2010 a 2018, sempre terminando em 2019. 

Para uma leitura causal devemos assumir principalmente: 1) que as variavéis que impactam a qualidade das escolas e que não estão presentes nas bases de dados são oriundas principalmente da política individual de cada escola e de cada estado, b) qualquer que seja essa influência, ela é contante para uma determinada escola e para um determinado estado no período analisado


**Como interpretar o gráfico:** Variàveis com os maiores betas coefficientes em valor absoluto estão relacionadas de maneira causal com a evolução das escolas (betas positivos) ou com sua a sua piora (betas negativos) no período analisado assumindo as premissas relacionadas ao modelo.

```{r}
selectInput("dep_adm4", "Tipo de escola:", 
            c('Municipais + Estaduais' = "Municipal+Estadual"))               
```


Column {data-weigth =400}
------------------------------------------
### Evolução da influencia das variáveis na evolução da qualidade das escolas do ensino médio
```{r}
#read_feather ("~/projects/panel/data/ia_group_analysis.feather")


renderPlotly({
  
  labels <- c(EDU_MAE = "Educação da mãe", EDU_PAI = "Educação do pai", RENDA_PERCAPITA = "Renda per capita",
            TP_COR_RACA_1.0 = "Raça branca", IN_BIBLIOTECA = "Biblioteca ", DIVERSIDADE = "Exclusividade docente", 
            IN_ATIV_COMPLEMENTAR = "Atividade complementar", IN_EQUIP_PARABOLICA = "Antena parabólica",
            IN_FORM_DOCENTE = "Formação docente", IN_LABORATORIO_CIENCIAS = "Lab. Ciências", 
            IN_SALA_ATENDIMENTO_ESPECIAL = "Sala atendimento especial", IN_SALA_LEITURA ="Sala de Leitura", 
            NU_ESCOLAS = "N° cargos docentes", QT_COMP_ALUNO = "Computadores de alunos", QT_EQUIP_COPIADORA = "Copiadora",
            QT_FUNCIONARIOS = "N° funcionários ", TITULACAO = "Titulação Docente", IN_BANHEIRO="Banheiro",
            IN_BANHEIRO_PNE ="Banheiro PNE",IN_QUADRA_ESPORTES = "Quadra de esportes", 
            QT_EQUIP_DVD = "Equipamento DVD", QT_EQUIP_IMPRESSORA = "Impressora", 
            TP_COR_RACA_2.0="Raça preta", TP_COR_RACA_3.0 = "Raça parda", 
            TP_COR_RACA_5.0 = "Indígena", NU_CIENCIA_NATUREZA = "N° prof. cieências da natureza",
            NU_IDADE = "Idade", QT_EQUIP_TV = "Televisão", 
            NU_CIENCIAS_HUMANAS = "N° prof. ciências humanas.", NU_LINGUAGENS_CODIGOS = "N° prof. linguagens e cod.", IN_BANDA_LARGA ="Internet",
            NU_LICENCIADOS = "N° professores com licenciatura", QT_MATRICULAS ="N° de estudantes", TP_COR_RACA_4.0 = "Raça amarela",
            TP_SEXO = "Gênero", NU_MATEMATICA = "N° professores mat.", QT_SALAS_UTILIZADAS = "N° salas utilizadas")

  
fig51<- result_models_fixed_effects%>%filter(tp_escola == "Municipal+Estadual")
glimpse(fig51)
fig51<- fig51%>%group_by(term)%>%summarise(n=n(), estimate=estimate, year=list_years)%>%
    filter(term!="(Intercept)")
fig51<-ggplot(fig51, aes(term, estimate))+ geom_boxplot() +geom_jitter(aes(colour = year))+
theme(axis.text.x = element_text(angle = 45, hjust =1))+xlab(NULL)+ylab("Beta Coefficients")+ 
  theme(legend.position="right", 
        legend.title = element_blank())+ 
  scale_x_discrete(labels=labels) + 
  geom_hline(yintercept=0, linetype="dashed", color = "red")+ labs(colour = "Years") 


fig51<- ggplotly(fig51)
})
#plotlyOutput('fig51')
```



Sobre
==================================================================

Este painel tem o intuito de explorar sob diferentes aspectos os dados do ENEM e Censo escolar no perído de 2009 a 2019. 

Os dados foram padronizados para uma adequada comparação ao longo dos anos, permitindo uma interativa análise exploratória baseada em histórícas discussões acerca da educação brasileira. 

**Os principais objetivos do Painel são**: 
a) analisar as principais dimensões presentes nas discussões da educação nacional e que são observáveis nas bases de dados, 

b) observar o comportamento dos determinantes do ensino médio ao ao longo dos anos, 

c) detectar intervenções relacionadas à evolução da qualidade das escolas de ensino médio .

Espera-se que este painel possa servir de subsídio para especialistas da educação em suas pesquisas e análises. 
Além disso, comentários e críticas de colegas que trabalham com Educação,  Mineração de Dados e Suporte a Decisão são muito bem-vindos.


Autores: 
- [Rogerio Luiz](https://github.com/rogerioluizsi){target="_blank"}
- [Paulo Adeodato](https://lemanncenter.stanford.edu/people/paulo-adeodato){target="_blank"}
- [Kellyton Brito](https://https://kellyton.com.br/){target="_blank"}


Referências


[1] - [Classificação da Infraesturura escolar](http://www.fcc.org.br/pesquisa/publicacoes/eae/arquivos/1786/1786.pdf)

[2] - [Indicador titulação docente ](https://link.springer.com/chapter/10.1007/978-3-319-24834-9_18)

[3] - [Eucação dos pais e professores mais influentes que infraestrutura escolar](https://educationaldatamining.org/files/conferences/EDM2020/papers/paper_55.pdf)

[4] - [Metodologia de mineração de dados ](https://www.semanticscholar.org/paper/Data-Mining-Solution-for-Assessing-Brazilian-School-Adeodato/af2c474bd7a8b981ea35a9901649589598107d0c)

[5] - [Metodologia de mineração de dados](https://ieeexplore.ieee.org/document/8923965)  

[6] - [Painel Interativo - Uma década do Ensino Médio brasileiro](https://medium.com/@rogerio.luiz/painel-interativo-uma-d%C3%A9cada-do-ensino-m%C3%A9dio-brasileiro-1c077f260349)

<style>
  .nacional {
    background-color: lightcyan;
  }
</style>
